臺灣板橋地方法院民事判決　　　　　　　96年度訴字第1915號
原　　　告　臺灣中小企業銀行股份有限公司
法定代理人　丁○○
訴訟代理人　甲○○
被　　　告　乙○○
　　　　　　丙○○
上列當事人間請求返還消費借貸款事件，本院於中華民國96年10
月19日言詞辯論終結，判決如下：
    主      文
被告乙○○、丙○○應連帶給付原告新臺幣壹佰零壹萬伍仟壹佰
玖拾捌元及如附表一所示之利息暨違約金。
被告乙○○應給付原告新臺幣壹拾壹萬陸仟零陸拾貳元及如附表
二所示之利息暨違約金。
被告乙○○應給付原告新臺幣貳佰拾捌萬仟佰拾肆元及
如附表三所示之利息暨違約金。
被告乙○○應給付原告新臺幣壹拾萬玖仟柒佰拾元及自民國
九十六年八月八日起至清償日止，按年息百分之十六點二六計算
之利息。
訴訟費用由被告乙○○、丙○○連帶負擔十分之七，餘由被告乙
○○負擔。
本判決第一項於原告以新臺幣拾肆萬元為被告乙○○、張冠鳳
供擔保後得假執行；但被告乙○○、丙○○如以新臺幣壹佰零壹
萬伍仟壹佰玖拾捌元為原告預供擔保，得免為假執行。
本判決第二項、第三項、第四項於原告依序以新臺幣肆萬元、柒
拾柒萬元、肆萬伍仟元為被告乙○○供擔保後，得假執行；但被
告乙○○如依序以新臺幣壹拾壹萬陸仟零陸拾貳元、新臺幣貳佰
拾捌萬仟佰拾肆元、新台幣壹拾萬玖仟柒佰拾元為
原告預供擔保，得免為假執行。
    事實及理由
一、本件被告未於言詞辯論期日到場，核無民事訴訟法第386 條
    所列各款情形，爰依原告之聲請，由其一造辯論而為判決。
二、原告主張：
  (一)被告乙○○邀同被告丙○○為連帶保證人於民國95年3 月27
    日向原告借款新臺幣（下同）109萬元，借款期間自95年4月
    3日起至112年4月3日止，約定借款利率按原告定儲利率指數
    加碼年息0.47%機動計息，並自97年4 月3日起，改按原告定
    儲利率指數加碼年息0.97% 機動計息，自實際撥款日起依年
    金法按月攤還本息，並約定如任何一期債務未依約清償時，
    全部債務視為已屆清償期，且除仍按原約定利率計息外，其
    逾期在6 個月以內者，另按原約定利率10%，逾期在6個月以
    上者，其超逾6個月部分另按原約定利率20%計付違約金。詎
    被告自96年6月3日起即未依約還款，迭經催討迄未清償，惟
    尚積欠本金1,015,198元及如附表一所示之利息及違約金。
  (二)被告乙○○於93年11月3 日向原告借款17萬元，約定借款期
    間自93年11月5日起至100年11月5 日止，利息按原告基準利
    率加碼年息5.83% 機動計息，自實際撥款日起按月平均攤還
    本息，如任何一期債務未依約清償時，全部債務視為已屆清
    償期，並約定自原告向法院請求時，原約定利率不再機動調
    整，且除仍按原約定利率計息外，其逾期在6 個月以內者，
    另按原約定利率10%，逾期在6個月以上者，其超逾6 個月部
    分另按原約定利率20% 計付違約金。詎被告乙○○尚積欠本
    金116,062元及如附表二所示之利息暨違約金。
  (三)被告乙○○於94年8月30日向原告借款260萬元，借款期間自
    94年9月2日起至112年9月2 日止，約定借款利率自94年9月2
    日起至96年9月2 日止，按原告定儲利率指數加碼年息0.75%
    機動計息，並自96年9月2日起，改按原告定儲利率指數加碼
    年息1.45% 機動計息，自實際撥款日起依年金法按月攤還本
    息，如任何一期債務未依約清償時，全部債務視為已屆清償
    期，並約定自原告向法院請求時，原約定利率不再機動調整
    ，且除仍按原約定利率計息外，其逾期在6 個月以內者，另
    按原約定利率10%，逾期在6個月以上者，其超逾6 個月部分
    另按原約定利率20%計付違約金。詎被告自96年3 月2日起即
    未依約還款，迭經催討迄未清償，惟尚積欠本金2,383,334
    元及如附表三所示之利息暨違約金。
  (四)又被告乙○○另於92年9 月25日向原告申請國際信用卡，並
    持用原告核發之卡號0000000000000000號信用卡簽帳消費，
    詎被告乙○○未按期繳款，經原告依約定條款第21條規定逕
    予停用，全部債務均視為已屆清償期，依該國際信用卡約定
    條款第15條之約定，未按期給付各項帳款時，應依約定利率
    年息16.26%加付遲延利息，乙○○迄今尚欠消費款139,730
    元及如主文第四項所示之利息。
  (五)爰依消費借貸及連帶保證之法律關係，提起本件訴訟。併為
    聲明：1.如主文第1項至第4項所示、2.陳明願供擔保請准宣
    告假執行。
三、原告主張之前揭事實，已據其提出與所述相符之房屋貸款契
    約影本1件、借款及還款電腦明細影本各1 紙、借據影本1紙
    、借據及借據增補條款契約影本各1件、國際信用卡申請書
    影本1件、國際信用卡約定條款影本1份、信用卡欠款電腦資
    料檔影本1紙、戶籍謄本影本各2紙（見本院卷第7 頁至第33
    頁）為證。被告於相當時期受合法通知，未於言詞辯論期日
    到場，復未提出任何書狀爭執或否認原告之主張，堪認原告
    之主張為可採。
四、從而，原告依據消費借貸及連帶保證契約之法律關係，請求
    被告給付如主文第1項至第4項所示之金額及如附表所示利息
    暨違約金，為有理由，應予准許。
五、原告陳明願供擔保請准宣告假執行，經核於法尚無不合，爰
    酌定相當之擔保金額准許之，並依職權宣告被告得預供擔保
    免為假執行。
六、結論：本件原告之訴為有理由，依民事訴訟法第385 條第1
    項前段、第78條、第85第2 項、第390 條、第392 條，判決
    如主文。
中　　華　　民　　國　　96　　年　　10　　月　　30　　日
                  民事第一庭    法　官　周舒雁
以上正本係照原本作成
如對本判決上訴，須於判決送達後20日內向本院提出上訴狀
中　　華　　民　　國　　96　　年　　10　　月　　30　　日
                       　　　　 書記官　張坤校
┌─────────────────────────────────────────┐
│附表一：（單位：新臺幣（下同））　　　　　　　　　　　　　　　　　　　　　　　　　│
├──┬───────┬───────┬────┬─────────────────┤
│    │請　求　本　金│利　　息　　計│利　　率│違　約　金　計　算　期　間　利　率│
│編號│              │　　　　　　　│        ├────────┬────────┤
│    ├───────┤算　　期　　間│(年利率)│逾期6 個月以內者│逾期6 個月以上，│
│    │原  借  金  額│              │        │按左列利率10%   │其超逾6 個月部分│
│    │              │              │        │                │，按左列利率20% │
├──┼───────┼───────┼────┼────────┼────────┤
│ 1  │1,015,198元   │自民國96年6 月│2.74%   │自96年7月5日起至│自97年1月5日起至│
│    ├───────┤4 日起至清償日│        │97年1 月4 日止  │清償日止        │
│    │109萬元       │止            │        │                │                │
└──┴───────┴───────┴────┴────────┴────────┘
┌─────────────────────────────────────────┐
│附表二：（單位：新臺幣（下同））　　　　　　　　　　　　　　　　　　　　　　　　　│
├──┬───────┬───────┬────┬─────────────────┤
│    │請　求　本　金│利　　息　　計│利　　率│違　約　金　計　算　期　間　利　率│
│編號│              │　　　　　　　│        ├────────┬────────┤
│    ├───────┤算　　期　　間│(年利率)│逾期6 個月以內者│逾期6 個月以上，│
│    │原  借  金  額│              │        │按左列利率10%   │其超逾6 個月部分│
│    │              │              │        │                │，按左列利率20% │
├──┼───────┼───────┼────┼────────┼────────┤
│ 1  │116,062元     │自民國96年8 月│10.09%  │自96年9月7日起至│自97年3月7日起至│
│    ├───────┤6 日起至清償日│        │97年3 月6 日止  │清償日止        │
│    │17萬元        │止            │        │                │                │
└──┴───────┴───────┴────┴────────┴────────┘
┌─────────────────────────────────────────┐
│附表三：（單位：新臺幣（下同））　　　　　　　　　　　　　　　　　　　　　　　　　│
├──┬───────┬───────┬────┬─────────────────┤
│    │請　求　本　金│利　　息　　計│利　　率│違　約　金　計　算　期　間　利　率│
│編號│              │　　　　　　　│        ├────────┬────────┤
│    ├───────┤算　　期　　間│(年利率)│逾期6 個月以內者│逾期6 個月以上，│
│    │原  借  金  額│              │        │按左列利率10%   │其超逾6 個月部分│
│    │              │              │        │                │，按左列利率20% │
├──┼───────┼───────┼────┼────────┼────────┤
│ 1  │2,383,334元   │自民國96年3月3│2.99%   │自96年4月4日起至│自96年10月4 日起│
│    ├───────┤日起至清償日止│        │96年10月3日止   │至清償日止      │
│    │260萬元       │              │        │                │                │
└──┴───────┴───────┴3────┴────────┴────────┘
